【裁判字號】    92,簡,47
【裁判日期】    920606
【裁判案由】    營業稅
【裁判全文】
臺中高等行政法院判決                                九十二年度簡字第四七號
    原      告  博士皮件有限公司
    代  表  人  甲○○
    被      告  財政部臺灣省中區國稅局
    代  表  人  乙○○
    訴訟代理人  戊○○
右當事人間因營業稅事件，原告不服財政部中華民國九十二年二月七日台財訴字第○
九一○○六六七一二號訴願決定，提起行政訴訟。本院判決如左︰
    主  文
原告之訴駁回。
訴訟費用由原告負擔。
    事  實  及  理 由
一、本件原告經人檢舉於民國八十七年十一月間銷售南投縣各業工人聯合會手提袋二
    、一二四個，銷售額七四三、四００元，原告以普通收據請款未開立統一發票。
    經臺中市稅捐稽徵處大智分處調查無具體事證，乃以九十年四月二十六日中市稅
    智分一字第九０００三六五０號函請檢舉人提直接證據供查核。檢舉人復於九十
    年五月二日向法務部調查局台中市調查站檢舉，該站以九十年五月十五日（九十
    ）中法０三四六號函送檢舉資料請臺中市稅捐稽徵處參處，檢舉人又於九十年九
    月二十六日函臺中市稅捐稽徵處，說明原告售與南投縣各業工人聯合會商品兩次
    。第一次是八十七年度會員福利品二、一二四件，每件金額三五０元，總金額七
    四三、四００元，回扣款一四八、六八０元。第二次是八十八年會員代表福利品
    一二０件，每件金額四００元，總金額四八、０００元，以十張免用統一發票收
    據請款；兩次均漏報營業稅。經臺中市稅捐稽徵處初查核定徵營業稅三七、六八
    六元，並處五倍罰鍰一八八、四００元。原告不服，申經復查，八十七年十一月
    總金額七四三、四００元部分，因相關事證已滅失，經復查決定重行核定八十八
    年總金額四八、０００元部分，補徵原告營業稅二、二八六元及五倍罰鍰一一、
    四００元（48,000/1.05×5﹪=2,286）。原告猶不服，提起訴願，經決定駁回，
    乃提起本件行政訴訟，請求撤銷原處分（復查決定）及訴願決定。
二、原告起訴意旨略以：原告被檢舉逃漏本件稅款，純係檢舉人因選舉恩怨，假借公
    權力報復私仇之行為，原告無端受罰，確屬冤枉。本件交易之買賣雙方，買方為
    南投縣各業工人聯合會，賣方為原告代表人甲○○之兄藍富宜於桃園所經營之柏
    士登皮件行，與原告公司無關，原告公司出具之銷貨單係因代表人甲○○與藍富
    宜之兄弟關係權情代為之單據，被告機關以之認定為原告公司之銷售行為，已有
    未當，況柏士登皮件行已於九十一年十二月二十日就本案繳納四、七四六元款，
    同一件交易行為，不應再重複課徵原告公司稅款等語。
三、按「在中華民國境內銷售貨物或勞務及進口貨物，均應依本法規定課徵營業稅。
    」「將貨物之所有權移轉與他人，以取得代價者，為銷售貨物。」「營業人有左
    列情形之一者，主管稽徵機關得依照查得之資料，核定其銷售額及應納稅額並補
    徵之……四、短報、漏報銷售額者。」「納稅義務人，有左列情形之一者，除追
    繳稅款外，按所漏稅額處一至十倍罰鍰……三、短報或漏報銷售額者。」為行為
    時營業稅法第一條、第三條第一項、第四十三條第一項第四款及第五十一條第三
    款所明定。
四、查原告之代表人甲○○於九十年七月二十七日至臺中市稅捐稽徵處製作之談話筆
    錄自承系爭二筆交易是由渠與聯合會理事丙○○、丁○○二人接洽出售手提袋予
    該會，當時該二筆貨款是由渠向聯合會收取，核與證人丙○○於本院九十二年六
    月三日言詞辯論期日證述：「整件交易都是與甲○○接洽，我有與證人林一起與
    甲○○接洽交易。」，及證人丁○○證稱：「八十七年十一月間我有與常務理事
    丙○○及監事李如霖與甲○○接洽購買手提袋原約定好單價與數量，當時甲○○
    沒有說是代理柏士登皮件行與我們交易，後來因為手提袋的布料要加工，所以位
    於桃園的柏士登皮件行藍富宜有出面接洽，交易價格與貨款都是甲○○在處理。
    」等情相符，參諸出貨日期八十八年六月十七日總金額四八、０００元之銷貨單
    ，該銷貨單NO006035（客戶聯）係制式格式其印製之地址及統一編號皆與原告公
    司吻合，本件買賣行為，應係原告所為。原告代表人所辯及證人丁○○嗣另稱其
    係代理其兄藍富宜在桃園市經營之柏士登皮件行所為交易，與一般經驗法則不符
    ，自不足憑採。又本件營業稅款為二、二八六元，原告提出柏士登皮件行另紙營
    業稅額四、七四六元繳款收據，認被告機關重複課稅，亦非可採。
五、綜上所述，原告八十八年銷售額四八、０００元（含稅），未依規定開立統一發
    票，短漏報銷售額，經臺中市稅捐稽徵處課徵營業稅二、二八六元，並按所漏稅
    額處五倍罰鍰一一、四００元，依前揭規定，並無違誤。訴願決定予以維持，亦
    無不合，原告起訴意旨難謂為有理由，應予駁回。
據上論結，本件原告之訴為無理由，依行政訴訟法第二百三十三條第一項、第二百三
十六條、第一百九十五條第一項後段、第九十八條第三項前段，判決如主文。
中    華    民    國    九十二      年      六        月      六        日
                 臺 中 高 等 行 政 法 院   第 四 庭
                                         法      官  黃  淑  玲
右正本證明與原本無異。
如不服本判決，應於判決送達後二十日內，以本訴訟事件所涉及之法律見解具有原則
性者，始得向本院提出上訴狀並表明上訴理由，經最高行政法院許可，否則不得上訴
；如於本判決宣示後送達前提起上訴者，應於判決送達後二十日內補提上訴理由書（
均應依對造人數提出繕本）。提起上訴應預繳送達用雙掛號郵票拾份（每份三十四元
）。
中    華    民    國    九十二      年      六        月      六        日
                                         法院書記官  黃  靜  華


司法院資訊處製作；財團法人民間司法改革基金會備份。
